# 涉及需“重复劳作”的存货的处理

提问人：RSM@zyl 时间：2022-08-02 14:12:14
陈老师好。实务中遇到一个问题没想明白想咨询下您：公司是铝加工企业，主要产品是铝加工产品。产品没达标从客户那退回来后，会发到铝棒加工厂那里熔断加工重新生成铝棒（公司的原材料）。与加工厂结算的时候只认发给加工厂的材料的重量，也就是公司在铝棒上面进行的一系列抛光、打磨等加工程序在熔化面前都没有意义。我的困惑是：
①是否需要在发出去加工前对这部分客户退料计提跌价？还是将抛光、打磨等加工费用转出到生产成本还是营业外支出呢？
②一般在非资产负债表日也会进行跌价的考虑吗？

回答人：chenyiwei
客户退货表明前期发生在该批商品上的加工成本已不再具有资产属性，应将其费用化处理（计入营业成本），重新入库的退回商品成本仅包含原材料（铝棒）价值。这不是作为存货跌价考虑的。因此不限于在资产负债表日进行该项处理。

提问人：RSM@zyl 时间：2022-08-05 13:11:05
好的，感谢陈老师对上述事项的解答。但我还有一个疑问：抛开本事项不谈，存货跌价必须是在资产负债表日才会进行考虑的吗？望陈老师解答

回答人：chenyiwei
理论上是在发生减值迹象时即应当及时处理，但实务中几乎不会这样做。